臺灣臺北地方法院民事裁定
110年度小上字第118號
上  訴  人  蕭淑珍  
被  上訴人  蕭振寰  
上列當事人間請求清償債務事件，上訴人對於本院臺北簡易庭中
華民國108年8月17日110年度北小字第1560號第一審小額民事判
決提起上訴，本院裁定如下：
    主  文
上訴駁回。
第二審訴訟費用新臺幣壹仟伍佰元由上訴人負擔。
    理  由
一、按對於小額程序之第一審裁判提起上訴，非以其違背法令為
    理由，不得為之，並應於上訴狀內記載上訴理由，表明原判
    決所違背之法令及其具體內容，暨依訴訟資料可認為原判決
    有違背法令之具體事實，民事訴訟法第436條之24第2項、第
    436條之25分別定有明文。所謂違背法令，係指依同法第436
     條之32第2項準用同法第468條所定判決不適用法規或適用
    不當、同法第469條第1款至第5款所定判決當然違背法令之
    情形。是當事人提起上訴，如以判決不適用法規或適用不當
    為理由，其上訴狀或理由書應具體指摘該判決所違背之法令
    條項，或有關解釋字號，或成文法以外之習慣或法理等及其
    具體內容，暨係依何訴訟資料合於該違背法令之具體事實；
    如以判決有同法第469條第1款至第5款情形為理由，其上訴
    狀或理由書應表明該判決有合於各該條款規定情形之具體內
    容，及係依何訴訟資料合於該違背法令之具體事實。如未依
    上述方法表明，或其所表明者與上開法條規定不合時，即難
    認為已合法表明上訴理由，其上訴自非合法（最高法院71年
    度台上字第314號民事判決意旨參照）。
二、上訴意旨略以：被上訴人曾於民國107年8月28日經由第三人
    轉來訊息表達會就訴外人即兩造父親蕭佑安、兩造母親曾嘉
    慧（下合稱兩造雙親）之晚年照護費用不夠之部分負責，又
    從原審之各項證據顯示被上訴人應如實給付上訴人所代付兩
    造雙親之醫療費用、車資。而被上訴人當初係要求上訴人陪
    伴兩造雙親至上海出遊，並同意負擔雙親、上訴人、訴外人
    蕭崗、看護工入境中國簽證費用，以及看護工之機票費用，
    故前開5人前往中國並非上訴人之想法，被上訴人自應返還
    上訴人已代墊辦理入境中國簽證等費用等語。
三、惟查，觀諸上訴人所執上訴理由，仍係就上訴人有為被上訴
    人墊付醫療費用、車資、簽證等費用之事實為爭執，然此屬
    對原審取捨證據及認定事實之職權行使指摘其不當，並未表
    明原判決所違背之法令及其具體內容，或具體指摘原判決有
    何不適用法規或適用不當之情形，亦未指明所違背之法規、
    法則或司法解釋，且就整體訴訟資料亦無從認定原判決有何
    違背法令之具體事實，難認上訴人已於上訴狀內依法表明原
    判決如何具體違背法令，揆諸首揭規定及說明，應認上訴人
    提起本件上訴，未具備上訴之合法程式，本院即毋庸命其補
    正，爰逕以裁定駁回其上訴。
四、本件訴訟費用額確定為如主文第2項所示金額，並由上訴人
    負擔。
五、據上論結，本件上訴不合法，依民事訴訟法第436條之32第1
     項、第2項、第444條第1項前段、第436之19、第95條、第7
    8條，裁定如主文。
中    華    民    國   110     年     11    月    5   日
                  民事第四庭   審判長法  官  蔡政哲
　　　　　　　　　　　　　　　　　　 法  官  李家慧  
　　　　　　　　　　　　　　　　　　 法  官  林承歆
以上正本係照原本作成。
本裁定不得抗告。
中    華    民    國   110     年     11    月    5   日
                                     書記官  何嘉倫